臺灣高雄地方法院刑事判決　　　　　　　96年度訴字第4124號
公　訴　人　臺灣高雄地方法院檢察署檢察官
被　　　告　甲○○
上列被告因毒品危害防制條例案件，經檢察官提起公訴（96年度
毒偵字第8165號），本院以簡式審判程序判決如下：
    主  文
甲○○施用第一級毒品，累犯，處有期徒刑捌月；又施用第二級
毒品，累犯，處有期徒刑肆月，扣案之第二級毒品甲基安非他命
壹包（含包裝袋，驗後淨重壹點零捌柒公克）沒收銷燬之。應執
行有期徒刑拾月，扣案之第二級毒品甲基安非他命壹包（含包裝
袋，驗後淨重壹點零捌柒公克）沒收銷燬之。
    事  實
一、甲○○前於民國88年間因施用毒品案件，經送觀察、勒戒後
    ，認有繼續施用毒品傾向，再經本院以88年度毒聲字第6014
    號裁定令入戒治處所施以強制戒治，於89年8 月24日停止戒
    治付保護管束而於89年1 月25日續徒刑出監，於89年8 月24
    日保護管束期滿執行完畢；再於93年間因施用毒品、詐欺等
    案件，經本院分別以93年度訴字第2499號、95年度簡字第37
    04號判決判處有期徒刑10月、5 月、5 月，3 罪均減刑後並
    定應執行刑為有期徒刑8 月又15日，甫於96年7 月16日執行
    完畢。
二、詎仍不知悔改，於前述觀察、勒戒及強制戒治執行完畢釋放
    後，5 年內再犯施用毒品之罪，經本院以前開判處有罪確定
    後，復分別基於施用第一級毒品海洛因、第二級毒品甲基安
    非他命之犯意，於96年8 月25日下午5 時5 分回溯48小時內
    某時，在其位於高雄縣鳳山市○○○路9 號住處內，以將海
    洛因摻入香菸點燃施用之方式，施用第一級毒品海洛因乙次
    ；另基於施用第二毒品甲基安非他命之犯意，於96年8 月24
    日晚上10時許，在上址住處房間內，以將甲基安非他命毒品
    放入鋁箔紙上燒烤之方式，施用第二級毒品甲基安非他命乙
    次。嗣經警於96年8 月25日下午4 時50分許，在高雄縣鳳山
    市○○○路32巷口查獲，並在其香煙盒內扣得其所有之第二
    級毒品甲基安非他命1 包（含包裝袋，驗前淨重1.089 公克
    ；驗後淨重1.087 公克），另再採尿送驗，檢驗之結果呈嗎
    啡、甲基安非他命陽性反應，而查悉上情。
三、案經高雄縣政府警察局鳳山分局報告臺灣高雄地方法院檢察
    署檢察官偵查起訴。
    理  由
一、被告甲○○所犯係死刑、無期徒刑、最輕本刑為3 年以上有
    期徒刑以外之罪，其於準備程序中就前揭被訴事實為有罪之
    陳述，經受命法官告知簡式審判程序之旨，並聽取其與公訴
    人之意見後，本院合議庭認為適宜由受命法官獨任進行簡式
    審判程序，爰依刑事訴訟法第273 條之1 第1 項規定，裁定
    由受命法官獨任進行簡式審判程序，合先敘明。
二、上揭事實，業據被告於審理時坦承不諱，且被告為警所採之
    尿液，經送台灣檢驗科技股份有限公司檢驗結果，確呈嗎啡
    及甲基安非他命陽性反應，有該公司96年9 月10日濫用藥物
    尿液檢驗報告（檢體編號：352 號）、毒品案件嫌犯人尿液
    採集編號對照表各1 紙在卷可稽；而扣案之晶體1 包（含包
    裝袋，驗前淨重1.089 公克；驗後淨重1.087 公克），經送
    驗後，確含有甲基安非他命成分，亦有高雄醫學大學附設中
    和紀念醫院檢驗報告（報告編號：0000-000號）1 紙在卷可
    參。足徵被告之自白與事實相符，堪以採信。是本案事證明
    確，被告施用第一級毒品海洛因、第二級毒品甲基安非他命
    之犯行，洵堪認定。
三、按毒品危害防制條例前於92年7 月9 日修正公布，自93年1
    月9 日施行，觀之該條例第20條、第23條之立法理由，修正
    後毒品危害防制條例就施用毒品者，只於「初犯」及「5 年
    後再犯」二種情形，有其追訴條件之限制，即須於初犯經觀
    察、勒戒或強制戒治釋放後，5 年內均無施用毒品之行為，
    始能認其前所實施之觀察、勒戒或強制戒治已足遮斷毒癮，
    而得於5 年後再犯時，再予適用初犯之規定，重行觀察、勒
    戒等程序。倘5 年內已經再犯，被依法追訴處罰，縱其第3
    次（或第3 次以上）施用毒品之時間在初犯釋放5 年以後，
    即與「5 年後再犯」之情形有別，且因已於「5 年內再犯」
    ，顯見其再犯率甚高，原實施觀察、勒戒或強制戒治，已無
    法收其實效，而無5 年戒斷期之存在，自無再經觀察、勒戒
    及強制戒治之必要，應得逕行追訴處罰（最高法院95年5 月
    9 日95年度第7 次刑事庭會議決議參照）。經查：本件被告
    前88年間因施用毒品案件，經送觀察、勒戒後，認有繼續施
    用毒品傾向，再經本院以88年度毒聲字第6014號裁定令入戒
    治處所施以強制戒治，於89年8 月24日停止戒治付保護管束
    而於89年1 月25日續徒刑出監，於89年8 月24日保護管束期
    滿執行完畢；再於93年間因施用毒品案件，經本院以93年度
    訴字第2499號判處有期徒刑1 年1 月確定在案等情，有臺灣
    高等法院被告前案紀錄表1 份在卷可憑，是依上開說明，被
    告於前述觀察、勒戒及強制戒治執行完畢釋放後5 年內，再
    犯施用毒品罪，經本院判決有罪確定後，復犯本件施用第一
    級毒品海洛因、第二級毒品甲基安非他命之犯行，本件犯行
    距前揭強制戒治釋放後雖逾5 年，惟核與毒品危害防治條例
    第20條第3 項所定「5 年後再犯」之立法意旨不符，揆諸上
    開說明，仍應予追訴、處罰。
四、核被告所為，係犯毒品危害防制條例第10條第1 項之施用第
    一級毒品罪、同條例第10條第2 項之施用第二級毒品罪。其
    持有第一級、第二級毒品之低度行為，分別為其施用之高度
    行為所吸收，均不另論罪。其所犯上開2 罪間，犯意各別，
    行為互殊，應予分論併罰。又被告有事實欄所載之前科紀錄
    ，甫於96年7 月16日執行完畢等情，有上開前案紀錄表1 份
    在卷可憑，其於刑之執行完畢後，5 年內故意再犯本件有期
    徒刑以上之上開2 罪，均為累犯，皆應加重其刑。爰審酌被
    告前因施用毒品案件，經施以觀察、勒戒、強制戒治及遭法
    院判處罪刑並執行完畢後，仍未能徹底戒絕毒品，再犯本件
    施用毒品犯行，足見其戒絕毒癮之意志不堅，未能體悟施用
    毒品對自己、家人造成之傷害及社會之負擔，惟念其犯後坦
    承犯行，態度良好，及施用毒品乃戕害自身健康，尚未直接
    危害他人，反社會性不高等一切情狀，分別量處如主文所示
    之刑，並定其應執行刑，以資懲儆。至扣案之晶體1 小包經
    送驗結果（含包裝袋，驗後淨重1.087 公克），確含第二級
    毒品甲基安非他命成分，業已認明如前，是應依毒品危害防
    制條例第18條第1 項前段規定宣告沒收銷燬之，至前開第二
    級毒品甲基安非他命之包裝袋，因包覆毒品，其上顯留有該
    毒品之殘渣，無論依何種方式均難與之析離，此有法務部調
    查局93年3 月19日調科壹字第09300113060 號函附卷可考，
    當應整體視之為毒品，爰連同該包裝併予宣告沒收銷燬之。
    ；至送鑑耗損之甲基安非他命既已滅失，自無庸再予宣告沒
    收銷燬之必要。
據上論斷，應依刑事訴訟法第273 條之1 第1 項、第299 條第1
項前段，毒品危害防制條例第10條第1 項、第2 項、第18條第1
項前段，刑法第11條、第47條第1 項、第51條第5 款，判決如主
文。
本案經檢察官乙○○到庭執行職務。
中　　華　　民　　國　　96　　年　　11　　月　　15　　日
                  刑事第十四庭  法　官  鄭凱文
以上正本證明與原本無異。
如不服本判決應於收受本判決後10日內向本院提出上訴書狀，並
應敘述具體理由，如未敘述上訴理由者，應於上訴期間屆滿後20
日內補提理由書狀於本院（均須按他造當事人之人數附繕本）「
切勿逕送上級法院」。
中　　華　　民　　國　　96　　年　　11　　月　　16　　日
                                書記官  林慧芬
附錄本案論罪法條：
毒品危害防制條例第10條
施用第一級毒品者，處6 月以上5 年以下有期徒刑。
施用第二級毒品者，處3 年以下有期徒刑。
